【裁判字號】    97,訴,5594
【裁判日期】    980123
【裁判案由】    毒品危害防制條例
【裁判全文】
臺灣板橋地方法院刑事判決              97年度訴字第5594號
公  訴  人  臺灣板橋地方法院檢察署檢察官
被      告  甲○○
                    現另案於臺灣基隆看守所羈押中
上列被告因毒品危害防制條例案件，經檢察官提起公訴（97年度
毒偵字第8801號），因被告為有罪陳述，經本院聽取當事人意見
後，以合議庭裁定，依簡式審判程序獨任審判，判決如下：
    主  文
甲○○施用第一級毒品，處有期徒刑柒月；又施用第一級毒品，
處有期徒刑柒月，應執行有期徒刑壹年。
    事  實
一、甲○○曾於民國92年間，因施用毒品案件，經臺灣基隆地方
    法院依檢察官聲請裁定送觀察、勒戒，經勒戒結果，被判定
    無繼續施用毒品傾向，於92年7 月9 日出所，並經臺灣基隆
    地方法院檢察署檢察官以92年度毒偵緝字第49號為不起訴處
    分確定。93年間，復因施用毒品案件，經臺灣基隆地方法院
    各判處有期徒刑7 月、4 月確定，嗣經裁定減刑各為有期徒
    刑3 月15日、2 月，其該二有期徒刑，並與甲○○另因傷害
    罪、竊盜罪、強盜罪等案件判決確定之有期徒刑1 月15日（
    經裁定減刑）、9 月（經裁定減刑）、4 年，經臺灣基隆地
    方法院裁定定應執行刑有期徒刑5 年確定，97年1 月28日縮
    刑假釋出監，假釋中付保護管束，原預定於98年3 月19日保
    護管束期滿。
二、甲○○猶不知警惕，於其上開保護管束期間內，明知毒品海
    洛因屬毒品危害防制條例規定禁止持有、施用之第一級毒品
    （下簡稱：毒品海洛因），竟各基於施用毒品海洛因之犯意
    ，於97年9 月12日9 時32分許之前26小時內某時點，及於97
    年9 月23日9 時8 分許之前26小時內某時點，分別在不詳地
    點，以將毒品海洛因粉末混入內有液體之針筒再施打於身體
    血管之方式，施用毒品海洛因各一次。
三、嗣於97年9 月12日9 時許及97年9 月23日9 時許，甲○○先
    後二次經通知至臺灣板橋地方法院檢察署觀護人室報到，並
    經觀護人依毒品危害防制條例第25條第1 項之規定，各於12
    日9 時32分許及23日9 時8 分許完成採尿程序，其該二次尿
    液經送鑑定結果，證實均呈毒品海洛因代謝物之嗎啡陽性反
    應。
四、案經臺灣板橋地方法院檢察署觀護人提出告發，同署檢察官
    偵查起訴。
    理  由
一、前揭事實，業據被告甲○○於本院訊問時坦承不諱，而被告
    於上揭時間經觀護人採取之尿液，經送臺灣檢驗科技股份有
    限公司，以EIA 酵素免疫分析法初步檢驗，並以GC/MS 氣相
    層析質譜儀法確認檢驗，均證實呈嗎啡陽性反應之事實，有
    該公司濫用藥物檢驗報告及臺灣板橋地方法院檢察署受保護
    管束人尿液檢體監管紀錄表各2 份附卷足憑（附於毒偵卷號
    第2 至5 頁）。又參諸毒品海洛因於人體內會代謝成嗎啡，
    因此涉嫌毒品海洛因之吸食者係檢驗其尿液中之嗎啡反應等
    情，此為本院職務上已知之事實，被告亦供承其施用者為毒
    品海洛因，則被告所施用之與嗎啡有關之毒品係為海洛因之
    事實，亦應堪以認定。被告於本院審理時固未能明確說明其
    係於上揭二次採尿前之何時點在何地點施用海洛因，僅供稱
    ：我是二、三天施用一次，以打針方式等語。惟按海洛因經
    注射或吸入人體後，約80% 於24小時內自尿中排出，一般而
    言，尿液中能否驗出嗎啡陽性反應與其投與量、投與途徑、
    採尿時間、個人體質及檢測方法之靈敏度有關，國外曾有文
    獻報導注射6 毫克之海洛因鹽酸鹽，其代謝物嗎啡之平均可
    檢出時限約為26小時等情，業經行政院衛生署藥物食品檢驗
    局81年9 月8 日藥檢壹字第8114885 號函述明此旨綦詳。
    本於證明被告上揭尿液有嗎啡陽性反應之檢驗報告，足見被
    告本案係分別於前述採尿完成前之26小時內之某二時點，各
    有施用海洛因1 次之行為。本件事證明確，被告二次施用海
    洛因之犯行，均洵堪認定。
二、論罪科刑：
    (一)按犯毒品危害防制條例第10條之罪者，檢察官應聲請法院
      裁定令被告入勒戒處所觀察、勒戒，其期間不得逾2 月；
      觀察、勒戒或強制戒治執行完畢釋放後，5 年內再犯同條
      例第10條之罪者，檢察官應依法追訴，毒品危害防制條例
      第20條第1 項、第23條第2 項分別定有明文。查被告前曾
      因施用毒品案件，經法院裁定送觀察、勒戒及判決處刑之
      紀錄，如事實欄一所示，有臺灣高等法院被告前案紀錄表
      在卷足稽，依最高法院95年度第7 次刑事庭會議決議之意
      旨，被告於其觀察勒戒執行完畢5 年內，有再犯施用毒品
      案件，且經法院判刑確定，其又犯本件施用毒品罪，其本
      案犯罪之訴追條件已具備，合先敘明。
    (二)查毒品海洛因係毒品危害防制條例第2 條第2 項第1 款所
      定之第一級毒品，核被告先後二次施用毒品海洛因之行為
      ，均係犯毒品危害防制條例第10條第1 項之施用第一級毒
      品罪。被告施用毒品海洛因時之持有毒品海洛因行為，為
      高度之施用行為所吸收，皆不另論罪。被告二次犯行，行
      為互異，應分論併罰。
    (三)茲審酌被告有施用毒品犯罪之前科，且曾因施用毒品案件
      ，經送觀察、勒戒及判刑，詳如事實欄一所示，有卷附之
      前案紀錄表在卷可憑，其猶不知悛悔，於假釋期間，再為
      本案犯行，顯見被告自制力尚屬薄弱，及念其本件犯罪屬
      自損犯性質，以及其犯後態度等一切情狀，各量處如主文
      所示之刑，並定其應執行刑。
據上論斷，應依刑事訴訟法第273 條之1 第1 項、第299 條第1
項前段，毒品危害防制條例第10條第1 項，刑法第11條前段、第
51條第5 款，判決如主文。
本案經檢察官楊大智到庭執行職務。
中    華    民    國    98    年    1     月    23    日
                  刑事第一庭    法  官  王復生
上列正本證明與原本無異。
如不服本判決，應於送達後10日內敘明上訴理由，向本院提出上
訴狀，上訴於本院第二審合議庭 (應附繕本) 。其未敘述上訴理
由者，應於上訴期間屆滿後20日內向本院補提理由書「切勿逕送
上級法院」。
                                書記官  張惠芳
中    華    民    國    98    年    2     月    2     日
附錄本案論罪科刑法條全文：
毒品危害防制條例第10條
施用第一級毒品者，處 6 月以上 5 年以下有期徒刑。
施用第二級毒品者，處 3 年以下有期徒刑。


司法院資訊處製作；財團法人民間司法改革基金會備份。
